臺灣屏東地方法院交通事件裁定　　　　 96年度交聲字第171號
原處分機關　交通部公路總局高雄區監理所屏東監理站
聲請人　即
異　議　人　乙○○
上列受處分人因違反道路交通管理處罰條例案件，對於交通部公
路總局高雄區監理所屏東監理站於民國96年7 月27日所為之屏監
違字第裁82-V00000000號處分（原舉發通知單案號：屏警交字第
V00000000 號），聲明異議，本院裁定如下：
    主  文
異議駁回。
    理  由
一、原處分機關係以：異議人即受處分人駕駛VW-2797 號自小客
    車，被警當場舉發「汽車違規行駛機車道」違規，有屏警交
    字第V00000000 號違規單可稽，並經舉發單位查復證稱依法
    舉發並無不當，本機關爰依道路交通管理處罰條例第45條第
    4 款及違反道路交通管理事件統一裁罰基準表第45條第4 款
    裁處異議人應繳納罰鍰新臺幣900 元，逾期則以法定較高額
    罰鍰裁處，並依道路交通管理處罰條例第63條第1 項記違規
    點數1 點。
二、異議意旨則以：異議人於屏東市○○路「均美家具生活館」
    前，因接聽電話而路邊停車，事後依號誌燈（綠燈）指示打
    方向燈，且依當時道路車況緩慢行駛（勢必經過機車道）切
    回汽車道行駛，然於不到100 公尺處，即遭警方於汽車道上
    攔停並以「汽車不依規定行駛機車道」違規取締異議人，為
    此聲明異議等語。
三、按汽車駕駛人，爭道行駛有下列情形之一者，處新臺幣600
    元以上1,800 元以下罰鍰：四、在多車道不依規定駕車。道
    路交通管理處罰條例第45條第4 款訂有明文規定。訊據異議
    人否認有在多車道不依規定駕車，並辯稱：當時有打方向燈
    ，經過機車道到汽車道，在中華加油站的時候，警員就在汽
    車道把我攔下，說我違規行駛機車道並當場開立違規單等語
    。惟查，異議人在多車道上，不依規定而駕駛汽車行駛於機
    車道之事實，業據證人即舉發之警員甲○○到庭證稱：「異
    議人從建國路375 巷停在路邊，然後要切入快車道的時候，
    因為旁邊一直有車，結果她一直行駛在機車道上，然後就被
    我們在變電箱的後面攔下，她行駛機車道已經超過200 公尺
    以上，且異議人當時有說『她是因為快車道有車子，所以沒
    有辦法切入快車道，所以才行駛在機車道上』」等語，且異
    議人於本院訊問時，亦自承其的確曾向證人說過：「她是因
    為快車道有車子，所以沒有辦法切入快車道，所以才行駛在
    機車道上」這句話，是苟如異議人所辯，其被證人攔檢時，
    已經將車子駛入汽車道上，則異議人當無需向證人陳稱上面
    這句話，故足見異議人確有駕車行駛機車道之違規行為甚明
    ，且證人與異議人間並無任何嫌隙，業據異議人陳明在卷，
    是證人亦無刻意誣陷異議人之理，從而，本院認為證人上開
    之證詞，應可採信，異議人之抗辯不足採信。綜上，本件異
    議為無理由，原處分機關之處分，經核於法並無不合，異議
    人之聲明異議應予駁回。
四、據上論斷，應依道路交通案件處理辦法第19條，裁定如主文
    。
中　　華　　民　　國　　96　　年　　10　　月　　16　　日
                  刑事第四庭    法  官  王炳人
以上正本證明與原本無異。
如不服本裁定應於收受送達後五日內向本院提出抗告書狀敘述抗
告之理由抗告於台灣高等法院高雄分院。
中　　華　　民　　國　　96　　年　　10　　月　　17　　日
                                書記官  潘豐益
